臺灣新竹地方法院民事判決  
110年度訴字第356號
原      告  吳佳青  
訴訟代理人  莊國禧律師
被      告  鋐凱建設不動產開發有限公司

法定代理人  陳永騰  
訴訟代理人  陳睿凱  
被      告  奕品有限公司

法定代理人  吳欣庭  
訴訟代理人  洪大明律師
上列當事人間請求損害賠償事件，本院於民國111年1月18日辯論
終結，判決如下：
　　主　　　文
被告鋐凱建設不動產開發有限公司應給付原告新臺幣肆佰貳拾捌
萬元，及自民國一一○年五月十四日起至清償日止，按年息百分
之五計算之利息。
原告其餘之訴駁回。
訴訟費用由被告鋐凱建設不動產開發有限公司負擔。
本判決第一項於原告以新臺幣壹佰肆拾參萬元為被告鋐凱建設不
動產開發有限公司供擔保後得假執行。
原告其餘假執行之聲請駁回。
　　事實及理由
壹、程序方面：
　　按當事人喪失訴訟能力或法定代理人死亡或其代理權消滅者
    ，訴訟程序在有法定代理人或取得訴訟能力之本人承受其訴
    訟以前當然停止；第168條至第172條及前條所定之承受訴訟
    人，於得為承受時，應即為承受之聲明；他造當事人，亦得
    聲明承受訴訟，民事訴訟法第170條、第175條分別定有明文
    。查被告鋐凱建設不動產開發有限公司於原告提起本件訴訟
    前原名為「寬頻不動產有限公司」，其法定代理人原為林慧
    美，嗣於本件訴訟程序進行期間之民國110年6至7月間更名
    為「鋐凱建設不動產開發有限公司」（下稱鋐凱公司），另
    變更其法定代理人為陳永騰，並經原告具狀聲明承受訴訟，
    此有原告所提出之民事聲請命承受狀暨檢附被告鋐凱公司公
    司基本資料等件附卷可參（見本院卷第389至395頁）。經審
    酌被告鋐凱公司更名後，其公司同一性並無變更，且其法人
    格仍屬同一，又其變更法定代理人部分，亦經對造之原告具
    狀聲明承受訴訟，核與上揭規定相符，應予准許，合先敘明
    。
貳、實體方面：
一、原告主張：
　㈠原告於107年9月2日向被告鋐凱公司購買「香北苑」建案編號
    Ⅰ之預售屋1戶（即坐落新竹市○○段0000000000地號土地，房
    屋興建完成後之建號為新竹市○○段000○號，門牌號碼新竹市
    ○○區○○○路000巷00號，下合稱系爭房地），被告奕品有限公
    司（下稱奕品公司）則為契約之連帶保證人，而原告依約已
    給付訂金、簽約金、結構完成款、使用執照取得款等期數之
    價金，合計新臺幣（下同）408萬元，嗣被告鋐凱公司於110
    年4月時通知原告可辦理系爭房地之過戶，要求原告支付房
    地過戶稅款20萬元，原告亦依約給付此部分金額。詎被告鋐
    凱公司遲未辦理原告所購買之系爭房地過戶予原告，而將系
    爭房地出售並移轉登記予被告奕品公司，被告奕品公司復將
    系爭房地移轉登記予第三人楊秋華，致使被告鋐凱公司無法
    履行契約，而原告要求被告鋐凱公司依約履行或返還買賣價
    金，被告鋐凱公司卻一再拖延，不願處理，為此爰依民法第
    226條、第256條、第259條之規定提起本件訴訟。
　㈡本件原告與被告鋐凱公司簽立系爭房地之房屋預定買賣契約
    書後，同時與被告鋐凱公司、奕品公司等2人簽訂土地預定
    買賣契約書，是被告奕品公司亦為系爭房地買賣契約之保證
    人，然因被告奕品公司卻將系爭房地出售予第三人，顯已無
    法履行債務，是被告奕品公司應連帶賠償原告無疑。而被告
    奕品公司否認同業連帶擔保證明書及土地預定買賣契約書上
    印文之真正，並辯稱其並無擔任契約保證人等語，惟被告奕
    品公司對於原告向被告鋐凱公司購買預售屋並簽約一事，並
    不否認該等契約之真正，足見被告奕品公司確有保證之事實
    。蓋被告奕品公司亦為本件建案合作地主之一，而系爭房地
    買賣契約書為定型化契約，倘未經被告奕品公司同意為保證
    人，即無可能於定型化契約中增列被告奕品公司為保證人，
    且契約附件代辦同意書亦有被告奕品公司列名，況本件建案
    尚有同段90-10、90-1、90-2、90-3、90-4、90-5、90-6等
    地號土地出售移轉他人，被告奕品公司焉能不知土地出售移
    轉，是被告奕品公司確為保證人無疑。
　㈢又被告奕品公司辯稱其僅與被告鋐凱公司合作興建房屋，並
    非保證人，亦無出賣土地等語。惟依被告奕品公司提出之意
    向書所示，可見其與被告鋐凱公司間為合夥關係，本即應連
    帶負責，更遑論買賣契約之成立，法律上無需以公司之印鑑
    章為成立要件，被告奕品公司所辯，顯為卸責之詞，蓋由被
    告鋐凱公司副總陳睿凱欲與原告協議解約並返還買賣價金時
    ，透過其公司職員與原告約見面之對話紀錄，載有「佳青晚
    上好～副總說奕品公司會把公司大小章委託副總帶過來的所
    以請你不要擔心」等語，足見被告奕品公司皆委由被告鋐凱
    公司處理房地買賣契約，依民法第169條前段規定，被告奕
    品公司應負擔契約責任。
　㈣綜上，爰聲明：
　⒈被告應連帶給付原告428萬元，及自起訴狀繕本送達被告之翌
    日起至清償日止，按年息百分之5計算之利息。
　⒉訴訟費用由被告負擔。
　⒊願供擔保，請准宣告假執行。
二、被告則以：
　㈠被告鋐凱公司之答辯：
　⒈原告向被告鋐凱公司購買系爭房地後，嗣後復反悔而無購買
    之意願。而被告鋐凱公司於109年9月底，因其餘房屋之權狀
    在地下錢莊手上，經被告鋐凱公司提起返還該等權狀之訴訟
    ，迄今尚未獲得判決，如原告同意，被告鋐凱公司願先以每
    月支付5萬元之方式分期清償，待日後財務狀況好轉再提高
    清償金額等語。
　⒉被告鋐凱公司於109年8月間要處理債務問題時，就已經與被
    告奕品公司達成和解，將系爭房地分配予被告奕品公司。被
    告鋐凱公司於該時向原告提出願先返還150萬元之和解條件
    ，係因該時被告鋐凱公司名下尚有資金可以運用，被告鋐凱
    公司因與地下錢莊間之糾紛尚無辦法處理，另名下財產亦遭
    債權人查封，目前公司和個人名下財產均已遭凍結，且不動
    產亦已遭設定第三順位抵押權。
　⒊又被告奕品公司與被告鋐凱公司係共同向訴外人華南商業銀
    行（下稱華南銀行）互為保證人之關係，並共同申請建照，
    將擔保品抵押銀行，故原告欲購買系爭房地時，被告鋐凱公
    司曾通知原告必須配合華南銀行之作業程序。且被告奕品公
    司本身亦為系爭房地之地主，其與被告鋐凱公司均須將自身
    積欠華南銀行之債務清償，否則名下財產均會遭到該銀行聲
    請強制執行。至於被告奕品公司之大小章，係被告鋐凱公司
    為方便行事所代刻，且被告鋐凱公司曾向被告奕品公司告知
    被告鋐凱公司正在推動預售屋，並告知欲預售房屋，土地、
    建物均要一起出售，當時被告奕品公司對此並無意見，是被
    告奕品公司對於被告鋐凱公司有推動預售屋之建案一事，均
    明確知悉。
　⒋綜上，並聲明：請求駁回原告之訴，訴訟費用由原告負擔。
　㈡被告奕品公司之答辯：
　⒈被告奕品公司並未與原告簽訂土地預定買賣契約書，原告出
    具之同業連帶擔保證明書上之印文亦非被告奕品公司所有，
    而係他人所偽造，被告奕品公司自始未曾見過原告，亦未與
    原告訂約，更未收受任何款項。
　⒉依被告奕品公司所提出之意向書所示，建物之興建係由被告
    鋐凱公司負責，被告鋐凱公司應於15個月內完工，於完工後
    應支付本金1,200萬元及出資額百分之20之利潤（即240萬元
    ）予被告奕品公司，該意向書更記載「部分清償分配利潤後
    ，甲方（即被告奕品公司）無條件配合產權過戶事項」等語
    ，更證明被告奕品公司於受分配利潤前，並無同意他人代刻
    印章使用，更不存在合夥關係，自無連帶負責之道理。而被
    告鋐凱公司如何銷售建案，則與被告奕品公司無關，被告奕
    品公司亦未同意以地主身分與買方訂約，亦未同意被告鋐凱
    公司私刻印章使用，至於原告所提出之同業連帶擔保證明書
    中之印文，並非被告奕品公司所有，應係被告鋐凱公司或其
    他人所偽刻，於法不應由被告奕品公司負責。該證明書上另
    記載係被告鋐凱公司經解散、破產、重整、廢止許可、撤銷
    登記、停業或歇業等情形下，始由擔保公司負責，然被告鋐
    凱公司並無上開情形發生，故原告對被告奕品公司為本件請
    求，亦於法無據。
　⒊又本件被告奕品公司並未授與代理權予被告鋐凱公司，亦未
    向原告表示有授與代理權予被告鋐凱公司，顯然被告鋐凱公
    司所為係屬無權代理。又土地之出售及過戶均須以書面為之
    ，惟未見原告及被告鋐凱公司提出被告奕品公司之書面特別
    授權，故原告與被告鋐凱公司間所訂立土地預定買賣契約書
    ，對被告奕品公司不生效力。復被告奕品公司亦未同意被告
    鋐凱公司出具同業連帶擔保證明書予原告，被告鋐凱公司無
    權偽刻印章出具上開證明書予原告，原告自不得持此證明書
    向被告奕品公司主張權利，原告應依民法第110條規定，向
    被告鋐凱公司請求損害賠償。
　⒋再參之被告鋐凱公司所提出之4份買賣契約書，其中有2份契
    約書中無被告奕品公司之名義，可見被告奕品公司並未授權
    被告鋐凱公司刻章及簽約，且被告鋐凱公司未以被告奕品公
    司之名義出售土地，仍可以與買方訂約，待被告奕品公司接
    獲被告鋐凱公司之通知，再備件配合辦理土地過戶，是土地
    過戶之手續與土地之買賣並無必然關係，原告稱被告奕品公
    司若無授權被告鋐凱公司，被告鋐凱公司如何辦理土地移轉
    登記等語，似有誤解，而不可採。
　⒌綜上，爰答辯聲明：
　⑴原告之訴駁回。
　⑵訴訟費用由原告負擔。
　⑶如受不利之判決，願供擔保請准宣告免為假執行。
三、兩造不爭執事項：
　㈠原告於107年9月2日與被告鋐凱公司簽訂房屋預定買賣合約書
    ，約定由原告以1,368萬元之價格向被告鋐凱公司購買興建
    案名「香北苑」之編號Ⅰ之預售屋1戶（即系爭房地），原告
    己給付第1至5期款合計408萬元及辦理過戶之稅款20萬元，
    總計共428萬元，有原告所提房屋預定買賣合約書在卷為證
    （見本院卷第15至35頁）。
　㈡原告並於107年9月2日就系爭房地之預定買賣簽署土地預定買
    賣契約書，賣方欄記載為被告鋐凱公司與被告奕品公司，有
    原告所提土地預定買賣合約書附卷供參（見本院卷第49至73
    頁）。
　㈢土地預定買賣契約書（含附件三代辦貸款委託書、附件四委
    刻印章同意書），及土地預定買賣契約第3之1條約定賣方應
    提供之同業連帶擔保證明書上被告奕品公司大小章之印文（
    見本院卷第47、51、67、71、73頁）與被告奕品公司變更登
    記事項表上之印文（見本院卷第121頁）不同。
　㈣被告鋐凱公司與奕品公司於105年11月15日就合建案簽署意向
    書（見本院卷第187頁），被告奕品公司於106年1月19日取
    得意向書所約定新竹市○○段0000000000000地號土地之所有
    權，並於同年4月24日將前開土地2分之1應有部分辦理移轉
    登記予被告鋐凱公司。
　㈤被告鋐凱公司於109年9月間將系爭房地辦理所有權移轉登記
    予被告奕品公司，被告奕品公司再於110年9月23日將系爭房
    地所有權移轉登記予第三人楊秋華（見本院卷第75-83、315
    、337、351頁）。
四、本件爭點：
　㈠被告奕品公司是否為系爭房地之共同出賣人？被告奕品公司
    辯稱被告鋐凱公司未經被告奕品公司同意或授權，自行偽刻
    被告奕品公司之大小章，與原告簽訂土地預定買賣契約書（
    含附件三代辦貸款委託書、附件四委刻印章同意書），並以
    被告奕品公司名義出具同業連帶擔保證明書，係屬無權代理
    ，是否可採？
　㈡系爭房地之給付不能是否可歸責於被告？
　㈢原告依民法第226條、第256條、第259條之規定，請求被告連
    帶給付428萬元是否有理？
五、本院之判斷：
　㈠被告奕品公司是否為系爭房地之共同出賣人？被告奕品公司
    辯稱被告鋐凱公司未經被告奕品公司同意或授權，自行偽刻
    被告奕品公司之大小章，與原告簽訂土地預定買賣契約書（
    含附件三代辦貸款委託書、附件四委刻印章同意書），並以
    被告奕品公司名義出具同業連帶擔保證明書，係屬無權代理
    ，是否可採？
　⒈按無代理權人以代理人之名義所為之法律行為，非經本人承
    認，對於本人不生效力，為民法第170條第1項所明定。本件
    原告主張被告奕品公司為系爭房地之共同出賣人一事，無非
    係以系爭房地之土地預定買賣契約書中，賣方欄記載為被告
    鋐凱公司與被告奕品公司（見不爭執事項㈡），且系爭房地
    之房屋預定買賣合約書中，其中附圖【三】同業連帶擔保證
    明書亦記載被告奕品公司願擔任被告鋐凱公司（更名前為寬
    頻公司）之同業連帶擔保公司等語，且上開文件均有被告奕
    品公司及負責人之印文（即俗稱大小章）等情，並提出同業
    連帶擔保證明書、土地預定買賣契約書為證（見本院卷第47
    至73頁）。惟上開證明書及契約書上有關被告奕品公司大小
    章之印文，業經被告奕品公司否認為其所蓋印，並辯稱上揭
    印文係遭被告鋐凱公司自行偽刻等語。而上揭印文經本院於
    開庭審理期間，當庭勘驗以肉眼比對上開保證書及契約書上
    ，與原告所提被告奕品公司變更事項登記表（見本院卷第12
    1頁）上之公司大小章，其中法定代理人吳欣庭的「吳」下
    半部，變更登記表上之印文為ㄇ字型，裡面則為吳字的最後
    二撇；原告所提書證上，「吳」的下半部，其字型內凹，吳
    的最後二點是向外包覆ㄇ字型等情，有言詞辯論筆錄在卷可
    憑（見本院卷第294頁），兩造對上開勘驗結果均沒有意見
    ，已顯見土地預定買賣契約書及同業連帶擔保證明書上被告
    奕品公司大小章之印文與被告奕品公司變更登記事項表上之
    印文不符，且此部分事實亦為兩造所不爭執（見不爭執事項
    ㈢），足認上開契約書及保證書中關於被告奕品公司之印文
    ，並非以被告奕品公司之實際大小章所蓋印。原告復未提出
    其他證據，以證明被告奕品公司有授權他人於上開契約書及
    保證書上，以被告奕品公司之名義蓋印之事實，自難以上開
    契約書及保證書上有關被告奕品公司之印文，作為被告奕品
    公司有授與代理權出賣新竹市○○段0000000000地號土地之證
    明，進而論斷被告奕品公司已授與被告鋐凱公司代理權以出
    售上開土地，足認被告奕品公司抗辯上開契約書及保證書中
    關於被告奕品公司之印文，均係被告鋐凱公司自行偽刻，與
    被告奕品公司無涉等情，堪信屬實，則被告鋐凱公司代理被
    告奕品公司就上開土地簽訂土地預定買賣契約書，並代理被
    告奕品公司於同業連帶擔保證明書上蓋印等行為，要屬無權
    代理，又被告鋐凱公司上開無權代理之行為，迄未經被告奕
    品公司承認，揆之上開規定，自未對被告奕品公司發生效力
    ，亦難謂被告奕品公司為系爭房地之共同出賣人，堪予認定
    。
　⒉次按由自己之行為表示以代理權授與他人，或知他人表示為
    其代理人而不為反對之表示者，對於第三人應負授權人之責
    任，民法第169條本文定有明文。而所謂由自己之行為表示
    以代理權授與他人，係指無代理權人以本人名義為法律行為
    ，惟具有使第三人信賴其具有代理權之權利外觀（表見事實
    ），為保護交易安全，而令本人負授權人責任。原告另主張
    依被告奕品公司所提出之意向書所示，可知被告2人間就出
    售系爭房地一事為合作關係，是被告奕品公司有將代理權授
    與被告鋐凱公司之行為等語，惟依上開意向書第4點約定：
    「甲方（即被告奕品公司）同意依據乙方（即被告鋐凱公司
    ）規劃之合建進度，並按本合建契約相關各條款，密切與乙
    方配合…」等語（見本院卷第187頁），僅係說明被告奕品公
    司同意配合被告鋐凱公司之施工進度辦理相關手續等情，而
    未提及被告奕品公司有何概括授權被告鋐凱公司代為辦理相
    關手續之意，已難認被告奕品公司有授與代理權予被告鋐凱
    公司之外觀。又原告主張被告奕品公司有授與代理權予被告
    鋐凱公司之外觀，固據提出原告與被告鋐凱公司間通訊軟體
    LINE之訊息紀錄為證（見本院卷第401、403頁），惟觀之上
    開訊息紀錄所示，被告鋐凱公司承辦人員雖曾向原告表示：
    「佳青晚上好～副總說奕品公司會把公司大小章委託副總帶
    過來的所以請你不要擔心」等語，惟此僅係被告鋐凱公司自
    行聲稱被告奕品公司會提出其大小章，僅憑此訊息內容尚難
    證明被告奕品公司確實有將大小章交付予被告鋐凱公司之事
    實，亦難認具有被告奕品公司授權被告鋐凱公司之外觀可言
    。況前揭土地預定買賣契約書及同業連帶擔保證明書上關於
    被告奕品公司之印文，均為被告鋐凱公司自行偽刻及蓋印，
    業經本院認定如前，可見被告鋐凱公司係於未曾告知被告奕
    品公司之情形下，即擅自以被告奕品公司之名義簽署上開文
    件，仍難認被告奕品公司有知悉被告鋐凱公司簽署上開文件
    卻無反對之意思表示等事實，益徵被告2人間並無任何授權
    外觀可言。據此，本件既無具體可徵之積極行為得認被告奕
    品公司曾表示授與代理權予被告鋐凱公司簽署文件，或被告
    奕品公司知悉被告鋐凱公司表示為其代理人，而不為反對之
    意思表示，揆之上開規定及說明，自無從認被告奕品公司應
    負表見代理之授權人責任，則原告此部分主張，亦無所據，
    應非可採。
　⒊綜上，前揭土地預定買賣契約書及同業連帶擔保證明書既非
    被告奕品公司自行簽署，亦非其授權被告鋐凱公司代理簽署
    ，且被告奕品公司亦不負表見代理授權人責任。從而，被告
    奕品公司抗辯被告鋐凱公司代理其簽署上開文件，係屬無權
    代理，應為可採。
　㈡系爭房地之給付不能是否可歸責於被告？
　⒈查原告於107年9月2日與被告鋐凱公司簽訂房屋預定買賣合約
    書及土地預定買賣契約書，約定由原告以1,368萬元之價格
    向被告鋐凱公司購買系爭房地，嗣被告鋐凱公司於109年9月
    間將系爭房地辦理所有權移轉登記予被告奕品公司，被告奕
    品公司嗣後再於110年9月23日將系爭房地所有權移轉登記予
    第三人楊秋華，上開事實均為兩造所不爭執（見不爭執事項
    ㈠㈡㈤）。據此，被告鋐凱公司既為系爭房地之出賣人，而依
    上開房屋預定買賣合約書及土地預定買賣契約書之約定，其
    本負有將系爭房地所有權移轉登記予原告之義務，然竟將系
    爭房地辦理所有權移轉登記予被告奕品公司，其後被告奕品
    公司再將系爭房地所有權移轉登記予第三人楊秋華，致使陷
    於給付不能，且此給付不能之原因既為被告鋐凱公司自行將
    系爭房地所有權移轉登記予奕品公司所致，自屬可歸責於被
    告鋐凱公司。
　⒉又系爭房地之土地預定買賣契約書及同業連帶擔保證明書，
    既為被告鋐凱公司無權代理被告奕品公司所簽署，而被告鋐
    凱公司所為上開無權代理行為迄今亦未經被告奕品公司承認
    ，是上開無權代理行為對被告奕品公司應不生效力，已如前
    述。基此，被告奕品公司對原告自不負契約出賣人及保證人
    之責任，則被告奕品公司縱將系爭房地所有權移轉登記予第
    三人，然其對原告不負契約出賣人及保證人之責任，基於債
    之相對性原則，原告仍無法依系爭房地之房屋及土地預定買
    賣契約書之契約內容，向被告奕品公司主張應負債務不履行
    責任。從而，系爭房地之所有權縱已移轉登記予第三人而有
    給付不能之情形，然此情形仍不得歸責於被告奕品公司。
　⒊綜上，系爭房地既因已將所有權移轉登記予第三人而陷於給
    付不能，且該給付不能之原因係因被告鋐凱公司之行為所致
    ，自屬可歸責於被告鋐凱公司。又被告鋐凱公司無權代理被
    告奕品公司簽署土地預定買賣契約書部分，既未經被告奕品
    公司承認而對其不生效力，是縱有上開給付不能之情形，該
    給付不能之情形亦不得歸責於被告奕品公司，堪予認定。
　㈢原告依民法第226條、第256條、第259條之規定，請求被告連
    帶給付428萬元是否有理？
　⒈再按因可歸責於債務人之事由，致給付不能者，債權人得請
    求賠償損害；債權人於有第226條之情形時，得解除其契約
    ；契約解除時，當事人雙方回復原狀之義務，除法律另有規
    定或契約另有訂定外，依左列之規定：一、由他方所受領之
    給付物，應返還之，民法第226條第1項、第256條、第259條
    第1款分別定有明文。查本件被告鋐凱公司因將系爭房地所
    有權移轉登記予被告奕品公司，嗣被告奕品公司再將系爭房
    地所有權移轉登記予第三人，致被告鋐凱公司對原告有給付
    不能之情事，且該給付不能之情事係可歸責於被告鋐凱公司
    ，此經本院認定如前，是依上開規定，原告起訴請求解除系
    爭房地之買賣契約後，請求被告鋐凱公司返還其已給付之款
    項，洵屬有據。至原告請求被告奕品公司賠償部分，因被告
    奕品公司對原告不負任何債務不履行責任，則原告此部分請
    求，應屬無據。
　⒉原告與被告鋐凱公司簽訂買賣契約後，原告己給付第1至5期
    款合計408萬元及辦理過戶之稅款20萬元，總計共428萬元，
    此為兩造所不爭執（見不爭執事項㈠），是原告請求被告鋐
    凱公司返還428萬元，核屬有據，應予准許。
　㈣末按遲延之債務，以支付金錢為標的者，債權人得請求依法
    定利率計算之遲延利息；給付無確定期限者，債務人於債權
    人得請求給付時，經其催告而未為給付，自受催告時起，負
    遲延責任，其經債權人起訴而送達訴狀，或依督促程序送達
    支付命令，或為其他相類之行為者，與催告有同一之效力；
    應付利息之債務，其利率未經約定，亦無法律可據者，週年
    利率為百分之5，民法第233條第1項本文、第229條第2項、
    第203條分別定有明文。經查，原告依債務不履行法律關係
    請求被告鋐凱公司損害賠償，並未約定期限給付，復未經催
    告，而係經起訴而為訴訟程序，是原告請求自起訴狀繕本送
    達翌日即110年5月14日起至清償日止，按年息百分之5計算
    之利息，為有理由，應予准許。
六、綜上所述，原告依民法第226條、第256條、第259條之規定
    ，主張解除系爭房地之買賣契約，並請求被告鋐凱公司給付
    428萬元，及自110年5月14日起至清償日止，按年息百分之5
    計算之利息，為有理由，應予准許；逾此範圍之請求，則屬
    無據，應予駁回。
七、原告陳明願供擔保聲請宣告假執行，核無不合，爰酌定相當
    擔保金額准許之，至原告敗訴部分，其假執行之聲請，已失
    所附麗，應併予駁回。
八、本件事證已臻明確，兩造其餘攻擊防禦方法及證據，經審酌
    核與判決之結果不生影響，爰不一一論列，併此敘明。
九、據上論結，本件原告之訴為一部有理由，一部無理由，依民
    事訴訟法第79條、第390條第2項，判決如主文。
中　　華　　民　　國　　111 　年　　2 　　月　　18　　日
                　民事第一庭　法　官　蔡欣怡
以上正本係照原本作成。　　　　　　　　　　
如對本判決上訴，須於判決送達後20日內向本院提出上訴狀。
如委任律師提起上訴者，應一併繳納上訴審裁判費。
中　　華　　民　　國　　111 　年　　2 　　月　　18　　日
                              書記官  謝國聖